臺灣臺中地方法院刑事判決
110年度易字第1635號
公  訴  人  臺灣臺中地方檢察署檢察官
被      告  江家豪



                    現另案於法務部○○○○○○○○○○    ○執行中
上列被告因竊盜等案件，經檢察官提起公訴（110年度偵字第163
73號、110年度偵字第21100號、110年度偵字第22407號、110年
度偵字第22426號、110年度偵字第23671號），被告於準備程序
中就被訴事實為有罪之陳述，經本院裁定進行簡式審判程序，判
決如下：
    主    文
江家豪犯如附表貳各編號所示之罪，各處如附表貳各編號「宣告
刑及沒收」欄所示之刑。附表貳編號一、三所示主刑部分，應執
行有期徒刑伍月，如易科罰金，以新臺幣壹仟元折算壹日。附表
貳編號二、四、五所示主刑部分，應執行有期徒刑壹年。沒收部
分併執行之。
    犯罪事實
一、江家豪前因竊盜案件，經法院分別判決判處有期徒刑4月、7
    月、9月等及合併定應執行有期徒刑1年7月確定，於民國108
    年12月4日縮短刑期假釋出監，於109年4月16日假釋未被撤
    銷視為執行完畢。詎其又意圖為自己不法之所有，基於竊盜
    之犯意，分別於如附表壹所示之時間，至附表壹所示之地點
    ，以附表壹所示之行竊手法，竊取如附表壹所示告訴人或被
    害人所有或管領如附表壹所示之物品。嗣經如附表壹所示告
    訴人等發覺遭竊報警，經警調閱相關監視錄影畫面，始循線
    查悉上情。
二、案經如附表壹所示告訴人告訴暨臺中市政府警察局清水分局
    、內政部警政署臺中港務警察總隊報告臺灣臺中地方檢察署
    檢察官偵查起訴。
    理    由
一、被告江家豪所犯係死刑、無期徒刑、最輕本刑為3 年以上有
    期徒刑以外之罪，其於準備程序中先就被訴事實為有罪之陳
    述，經法官告知簡式審判程序之旨，並聽取檢察官及被告之
    意見後，依刑事訴訟法第273條之1第1項規定，經本院裁定
    進行簡式審判程序審理；且依同法第273條之2及第159條第2
    項規定，不適用傳聞法則有關限制證據能力之相關規定，合
    先敘明。
二、上揭犯罪事實，業據被告江家豪於本院準備程序及審理中均
    坦承不諱，核與證人即告訴人徐銘佑、林字亮、林駿、陳俞
    琳、陳添德於警詢中之證述相符，並有監視器錄影畫面及其
    翻拍相片（110偵23671卷第45至54頁）、江家豪所騎乘972-
    JHQ號普通重型機車及遭竊零件之機車照片（110偵23671卷
    第51至55頁）、機車零件估價單（110偵23671卷第56頁）、
    牌照號碼：972-JHQ號普通重型機車之車輛詳細資料報表（1
    10偵23671卷第57頁）、牌照號碼：235-JYM號重型機車之車
    輛詳細資料報表（110偵23671卷第59頁）、指認犯罪嫌疑人
    紀錄表暨真實姓名對照表（林字亮指認江家豪之照片）（11
    0偵16373卷第45至46頁）、臺中市政府警察局清水分局扣押
    筆錄、扣押物品目錄表、扣押物品收據（受執行人：林字亮
    ）（110偵16373卷第47至55頁）、監視器錄影畫面及其翻拍
    相片（110偵16373卷第57至59頁）、現場照片（110偵16373
    卷第59至61頁）、員警110年5月25日職務報告（110偵22407
    卷第37頁）、臺中市政府警察局清水分局光華派出所受（處
    ）裡案件證明單（110偵22407卷第49頁）、監視器錄影畫面
    及其翻拍相片（110偵22407卷第51至55頁）、嫌犯原穿著之
    布鞋照片（110偵22407卷第57頁）、嫌犯竊取之拖鞋款式及
    價格照片（110偵22407卷第59頁）、嫌犯進入店內之穿著之
    監視器錄影畫面翻拍照片（110偵22407卷第61頁）、嫌犯原
    穿布鞋與穿遭竊拖鞋之監視器錄影畫面翻拍照片（110偵224
    07卷第63頁）、牌照號碼：709-EKV號重型機車之車輛詳細
    資料報表（110偵22407卷第79頁）、員警110年6月12日職務
    報告（110偵22426卷第37頁）、OK超商沙鹿中棲店商品失竊
    明細（110偵22426卷第47頁）、振宇五金電子發票（110偵2
    2426卷第49頁）、現場照片（110偵22426卷第51至56頁）、
    監視器錄影畫面及其翻拍相片（110偵22426卷第56至70頁）
    、員警職務報告（110偵21100卷第47頁）、臺中港務警察總
    隊北突堤中隊受（處）理案件證明單（110偵21100卷第49頁
    ）、警員手繪現場圖（110偵21100卷第51頁）、現場照片（
    110偵21100卷第53至56頁）、監視器錄影畫面及其翻拍相片
    、捐獻箱照片（110偵21100卷第57至76頁）、牌照號碼：97
    2-JHQ號普通重型機車之車輛詳細資料報表（110偵21100卷
    第93頁）、臺中市政府警察局110年4月27日中市警鑑字第11
    00030736號鑑定書（110核交1398卷第7至9頁）、林字亮租
    屋套房內財物遭竊案之臺中市政府警察局清水分局刑案現場
    勘察報告暨現場照片（110核交1398卷第15至38頁）
    等在卷可佐，足認被告前揭任意性自白與事實相符，堪以採
    信，本案事證明確，被告犯行均堪以認定，應依法論科。
三、論罪科刑：
  ㈠核被告就附表壹編號一、三所為，均係犯刑法第320條第1項
    之普通竊盜罪；就附表壹編號二所為，係犯刑法第321條第1
    項第1款之侵入住宅竊盜罪；就附表壹編號四所為，係犯刑
    法第321條第1項第2款之毀壞安全設備竊盜罪；就附表壹編
    號五所為，係犯刑法第321條第1項第3款、第2款之攜帶兇器
    毀壞安全設備竊盜罪及刑法第354條之毀損罪，此部分被告
    係以一行為觸犯上開二罪名，為想像競合犯，應從一重以刑
    法第321條第1項第3款、第2款之攜帶兇器毀壞安全設備竊盜
    罪論處。
  ㈡被告所犯上開五次竊盜犯行間，犯意各別，時間有異，行為
    互殊，應予分論併罰。
  ㈢被告前因竊盜案件，經法院分別判決判處有期徒刑4月、7月
    、9月等及合併定應執行有期徒刑1年7月確定，於民國108年
    12月4日縮短刑期假釋出監，於109年4月16日假釋未被撤銷
    視為徒刑執行完畢，此有臺灣高等法院被告前案紀錄表在卷
    可憑，被告於有期徒刑執行完畢後，5年內故意再犯本案有
    期徒刑以上之五罪，均為累犯，且所執行完畢之前案，亦為
    竊盜案件，顯見被告對刑罰反應力不佳，於本案加重最低本
    刑，均無過苛，爰依刑法第47條第1項規定，就被告所犯五
    罪均加重其刑。
  ㈣爰以行為人之責任為基礎，審酌被告不循正當管道賺取財物
    ，分別以附表壹各編號所示徒手或攜帶兇器或毀壞安全設備
    等方式竊取如附表壹各編號所示之物品，除造成告訴人財產
    損失外，部分行為亦造成被害人等居住安寧之危害等各罪之
    犯罪手段、所生危害，及被告於本院審理時終能坦承全部犯
    行之犯後態度，暨被告除前揭構成累犯之前科外，亦曾多次
    因竊盜案件經法院論罪科刑之素行，兼衡被告於本院審理中
    自陳國小畢業之智識程度、曾從事餐飲業、已婚、沒有小孩
    ，須扶養母親，經濟狀況不佳之生活狀況，及被告有行動不
    便之身心障礙，此有其之中華民國身心障礙證明附卷可佐等
    一切情狀，各量處如附表貳所示之刑，並衡酌被告所犯各罪
    之犯罪類型、行為態樣、手段、動機、侵害法益種類及責任
    非難程度，而為整體評價後，就附表貳編號一、三部分定其
    應執行之刑如主文所示，並諭知易科罰金之折算標準；就附
    表編號二、四、五部分亦定其應執行刑如主文所示。
四、沒收部分：
  ㈠按供犯罪所用、犯罪預備之物或犯罪所生之物，屬於犯罪行
    為人者，得沒收之。前二項之沒收，於全部或一部不能沒收
    或不宜執行沒收時，追徵其價額。刑法第38條第2項、第4項
    定有明文。查被告就附表壹編號五所為，係持其所有之破壞
    剪毀壞捐獻箱之鎖頭而竊取香油錢，該破壞剪並未扣案，爰
    依上開規定宣告沒收，於全部或一部不能沒收或不宜執行沒
    收時，追徵其價額。
  ㈡次按犯罪所得，屬於犯罪行為人者，沒收之。前二項之沒收
    ，於全部或一部不能沒收或不宜執行沒收時，追徵其價額。
    刑法第38條之1第1項前段、第3項亦有明定。查，被告如附
    表壹各編號所竊得財物，均係被告犯罪所得，且上開物品均
    未扣案，爰依前揭規定，於各該主文下宣告沒收及諭知追徵
    。本案就被告所宣告之多數沒收，自應適用刑法第40條之2
    第1項之規定，併執行之。
五、公訴意旨雖聲請諭知被告於刑之執行前，令入勞動處所強制
    工作。惟本院斟酌被告前有多次竊盜之前科紀錄，有上開臺
    灣高等法院被告前案紀錄表附卷可佐，雖被告之素行非佳，
    但能否逕謂被告已不願正當謀生而一向有犯罪之習慣，並非
    無疑，參以被告於本案所竊得財物均尚非甚鉅，而被告經警
    員查獲後坦承大部分犯行；於本院審理中則坦承全部犯行，
    尚非毫無悔意，被告現復已為其他若干竊盜案件入監執行中
    ，則依其犯罪及再犯之危險性，衡諸比例原則，本案應尚無
    為預防矯治被告之社會危險性，而依竊盜犯贓物犯保安處分
    條例第3條第1項、刑法第90條第1項等規定予以一併宣告刑
    前強制工作保安處分之必要，爰不予宣告強制工作。 
據上論斷，應依刑事訴訟法第273條之1第1項、第299條第1項前
段，刑法第320條第1項、第321條第1項第1款、第2款、第3款、
第354條、第55條、第47條第1項、第41條第1項前段、第51條第5
款、第38條第2項、第4項、第38條之1第1項前段、第3項，刑法
施行法第1條之1第1項，判決如主文。
本案經檢察官許景森提起公訴，檢察官陳君瑜到庭執行職務。
中　　華　　民　　國　　110 　年　　10 　月　　29　　日
                  刑事第二庭    法  官  黃光進
以上正本證明與原本無異。
如不服本判決應於收受判決後20日內向本院提出上訴書狀，並應
敘述具體理由；其未敘述上訴理由者，應於上訴期間屆滿後20日
內向本院補提理由書（均須按他造當事人之人數附繕本）「切勿
逕送上級法院」。
告訴人或被害人如不服判決，應備理由具狀向檢察官請求上訴，
上訴期間之計算，以檢察官收受判決正本之日起算。 
                                書記官  林  俐
中　　華　　民　　國　　110 　年　　10　　月　　29　　日
附錄論罪科刑法條
刑法第320條
意圖為自己或第三人不法之所有，而竊取他人之動產者，為竊盜
罪，處5年以下有期徒刑、拘役或50萬元以下罰金。
意圖為自己或第三人不法之利益，而竊佔他人之不動產者，依前
項之規定處斷。
前二項之未遂犯罰之。
刑法第321條
犯前條第1項、第2項之罪而有下列情形之一者，處6月以上5年以
下有期徒刑，得併科50萬元以下罰金：
一、侵入住宅或有人居住之建築物、船艦或隱匿其內而犯之。
二、毀越門窗、牆垣或其他安全設備而犯之。
三、攜帶兇器而犯之。
四、結夥三人以上而犯之。
五、乘火災、水災或其他災害之際而犯之。
六、在車站、港埠、航空站或其他供水、陸、空公眾運輸之舟、
    車、航空機內而犯之。
前項之未遂犯罰之。
刑法第354條
毀棄、損壞前二條以外之他人之物或致令不堪用，足以生損害於
公眾或他人者，處2年以下有期徒刑、拘役或1萬5千元以下罰金
。
附表壹

編號 時間 地點 告訴人或被害人 行竊手法 所竊物品（價值新臺幣/元) 偵查案號 1 110年3月4日2時21分許 臺中市○○區○○○道0段000號前 告訴人(即所有人)徐銘佑 騎乘不知情江家文所有車牌號碼000-000號普通重型機車至該地點，以不明工具(未扣案)拔取。 車牌號碼000-000號普通重型機車左、右拉桿、離合器線、左、右後方向燈組、機車其他配線（共9900元）。 110年度偵字第23671號  2 110年3月23日22時25分許前某時 臺中市○○區○○○道0段000號2樓213室 告訴人(即所有人)林字亮 侵入住宅闖空門（侵入住宅部分未據告訴）。 現金1萬1000元、佛珠1串、緬甸玉項鍊1條（共1萬8000元）。 110年度偵字第16373號  3 110年4月17日17時45分許 臺中市○○區○○路000號家樂福沙鹿店 告訴人(即管領人)林駿 騎乘自己所有車牌號碼000-000號普通重型機車至該地點徒手竊取。 拖鞋1雙（899元）。  110年度偵字第22407號  4 110年5月4日3時13分許 臺中市○○區○○○道0段00號OK超商沙鹿中棲店 被害人(即管領人)陳俞琳 騎乘上揭972-JHQ號機車至該地點後門附近，徒手按壓破壞門鎖之安全設備，進入徒手竊取。 包裹2個、七星香菸9包（共2085元）、伊甸零錢捐贈箱1只（內有發票若干）。 110年度偵字第22426號  5 110年6月1日22時53分許 臺中市梧棲區中一路與中橫十一路口之臺中港福德正神大樹公廟宇 告訴人(即管領人)陳添德 騎乘上揭972-JHQ號機車至該地點附近，進入該廟，持破壞剪（凶器，未扣案）毀損香油錢貢獻箱之鎖頭而竊取之。 香油錢200元。 110年度偵字第21100號 

附表貳
編號 犯罪事實 宣告刑及沒收 1 如附表壹編號一所載 江家豪犯竊盜罪，累犯，處有期徒刑參月，如易科罰金，以新臺幣壹仟元折算壹日。未扣案之犯罪所得普通重型機車左、右拉桿各壹個、離合器線壹組、左、右後方向燈各壹個、機車配線壹組，均沒收，於全部或一部不能沒收或不宜執行沒收時，追徵其價額。 2 如附表壹編號二所載 江家豪犯侵入住宅竊盜罪，累犯，處有期徒刑捌月。未扣案之犯罪所得新臺幣壹萬壹仟元、佛珠1串、緬甸玉項鍊1條，均沒收，於全部或一部不能沒收或不宜執行沒收時，追徵其價額。 3 如附表壹編號三所載 江家豪犯竊盜罪，累犯，處有期徒刑參月，如易科罰金，以新臺幣壹仟元折算壹日。未扣案之犯罪所得拖鞋壹雙沒收，於全部或一部不能沒收或不宜執行沒收時，追徵其價額。 4 如附表壹編號四所載 江家豪犯毀壞安全設備竊盜罪，累犯，處有期徒刑柒月。未扣案之犯罪所得包裹貳個、七星香菸玖包、伊甸零錢捐贈箱壹只，均沒收，於全部或一部不能沒收或不宜執行沒收時，追徵其價額。 5 如附表壹編號五所載 江家豪犯攜帶兇器毀壞安全設備竊盜罪，累犯，處有期徒刑捌月。未扣案之犯罪所得新臺幣貳佰元沒收，於全部或一部不能沒收或不宜執行沒收時，追徵其價額；未扣案之破壞剪壹支沒收，於全部或一部不能沒收或不宜執行沒收時，追徵其價額。